ALFREDO MARIO PINKUS

Contacto y páginas personales:

Celular: +54 11 4435 7915
Email: ampinkus@gmail.com

LinkedIn: http://www.linkedin.com/in/alfredopinkus

Portfolio: https://portfolio-alfredo.web.app/
GitHub: https://github.com/ampinkus

PERFIL PROFESIONAL

Ingeniero Electrónico especializado en Telecomunicaciones, graduado en la Universidad de Buenos Aires

Desarrollador junior con conocimientos de Java, SQL, C, Javascript y NodeJS

Experiencia laboral en: VmWare, vSphere, Linux, Microcontroladores e IoT.

Muy buenas habilidades analíticas y de comunicación.

Experiencia laboral en ambientes multiculturales con personal de todas las edades y nacionalidades.

EDUCACIÓN

Curso de Cobol. Dictado por Silvertech http://soysilvertech.org/

Iniciado en agosto de 2023 y finalizado en Diciembre de 2023. El curso constó de 200 Hs e incluyo COBOL y prácticas sobre emulador de OS/390.

Programa de re entrenamiento al mercado IT dictado por Senioritty http://www.senioritty.com

Este programa se focaliza en profesionales senior que quieren incorporarse a la industria de IT. Como parte de este programa estudie SQL, Scrum, Git, Java, JDBC, JavaScript, HTML, CSS, Angular. Programa concluido en octubre 2022.

Universidad de Buenos Aires: Ingeniero Electrónico con especialización en Telecomunicaciones.

Año de Graduación: 1993

Cursos adicionales:

- IoT Productos y Servicios
- Programación C

- Programación Asterix de Centrales Telefónicas
- Computación en la Nube (Escuela de Organización Industrial - Google)

EXPERIENCIA LABORAL

Mindthex <u>www.mindthex.com</u> Febrero 2023 – Agosto 2023

CONSULTOR TÉCNICO FREELANCE

Mindthex, Partner de Qualtrics, es una consultora de experiencias de mercado con clientes en Latinoamérica. Yo asistía en la implementación de las encuestas utilizando la plataforma que nos provee Qualtrics <u>www.qualtrics.com</u>

3MAR <u>www.3marglobal.com.ar</u> Marzo 2019 -

DESARROLLO DE NEGOCIOS Y SOPORTE INFORMÁTICO

3Mar es una empresa especializada en instalación y mantenimiento de grandes sistemas de Backup

Logros: Conseguir un contrato de distribución con Atempo, empresa dedicada a la protección de datos.

Teletics <u>www.teletics.com</u> Diciembre 2018 – Diciembre 2019

DESARROLLO DE NEGOCIOS

Teletics es un proveedor de equipos de telecomunicaciones para la industria petrolera

Logros: Testeo de infraestructura de telecomunicaciones con un distribuidor en Neuquén.

Funambol www.funambol.com Noviembre 2012 – Diciembre 2021

AGENTE INDEPENDIENTE DE VENTAS

Funambol es el líder de sistemas personales de nube para operadores de telecomunicaciones.

Logros: Cerrar un contrato con Movistar

Universidad de Buenos Aires

Setiembre 2011 – Diciembre 2019

PROFESOR DE TELECOMUNICACIONES

Profesor en la Escuela de graduados de Telecomunicaciones de la Facultad de Ingeniería.

Emblacom <u>www.emblacom.com</u> Marzo 2013 – Noviembre 2013

COORDINADOR DE PROYECTOS

Gerente de proyecto para la puesta en marcha de soluciones para operadores móviles

Logros: Puesta en marcha de una red privada virtual con Claro Argentina

Mirus Teknologia Octubre 2011 - Marzo 2014

CTO - SERVICIOS DE CONSULTORÍA

Ofrecimos Servicios de consultoría especializados para la industria de telecomunicaciones e IT

Logros: Venta de un Sistema de testeo automatizado de software

Openwave <u>www.openwave.com</u> Setiembre 2010 – Octubre 2011

INGENIERO SENIOR REGIONAL PRE VENTA / DESARROLLO DE NEGOCIOS - VENTAS Y MARKETING

Openwave tiene como clientes a todos los operadores móviles y de cable TV de la región. Estuve a cargo de la apertura de nuevos negocios y de la ingeniería de preventa

Logros: Apertura de negocios con Telecom Personal, Claro, Telefónica y Nextel (Argentina) y TIGO (Paraguay y Bolivia

RIM www.rim.com Enero 2009 – Junio 2010

GERENTE DE ALIANZAS

Gerenciamiento del programa de Alianzas de RIM para Argentina, Chile, Uruguay, Paraguay y Bolivia.

Logros: Lanzamiento exitoso de la tienda de aplicativos App World en Argentina y Chile con participación de desarrollos locales. Lanzamiento del servicio de BlackBerry Enterprise Server Hosteado con 3 operadores de Argentina y Chile

Cyclelogic Argentina <u>www.cyclelogic.com</u> Junio 2007 – Enero 2009

GERENTE REGIONAL DE APLICACIONES - MARKETING Y VENTAS

Mi responsabilidad fue la de generar aplicativos móviles para la región latinoamericana.

Logros: Implementé 2 sistemas de Chat para terminales móviles y un sistema de envío de mensajes masivos de SMS

Nokia Argentina www.nokia.com Febrero 2004 - Abril 2007

GERENTE REGIONAL DE MARKETING DE PRODUCTO - MARKETING Y VENTAS

Logros: Superé consistentemente los objetivos de ventas para América Móvil.

Nokia Argentina Abril 2002 – Febrero 2004

GERENTE REGIONAL DE INGENIERÍA DE SOLUCIONES - MARKETING Y VENTAS - DESARROLLO DE NEGOCIOS

Logros: Consolidé las ventas de terminales celulares con soporte de Java y mensajería Multimedia

Nokia Argentina Febrero 2000 - Abril 2002

INGENIERO REGIONAL DE SOLUCIONES - MARKETING Y VENTAS - DESARROLLO DE NEGOCIOS

Logros: Implementé el primer servicio de envió de tonos de timbrado con 4 operadores en la región

Nokia Argentina Enero 1997 - Febrero 2000

GERENTE DE MERCADEO DE SERVICIOS - MARKETING Y VENTAS - DESARROLLO DE NEGOCIOS

Logros: Asistí a posicionar a Nokia como uno de los líderes en provisión de redes celulares.

CONOCIMIENTOS ADICIONALES

Idiomas: Castellano: Lengua materna.

Inglés: Avanzado.

Alemán: Segunda lengua materna.

Informática: Windows, Linux, Virtualización de computadoras y servidores.

Información Personal

Lugar de residencia: CABA – Almagro.

Ciudadanía: Argentina y alemana.

Divorciado, 2 hijos adultos. Hobby: Fotografía y Música.

Trabajé como voluntario en Ingenieros sin Fronteras del 2015 al 2017 (http://ewb-argentina.org)